【裁判字號】    95,抗,239
【裁判日期】    951226
【裁判案由】    本票裁定
【裁判全文】
臺灣板橋地方法院民事裁定               95年度抗字第239號
抗  告  人  甲○○
                      之1
上列抗告人因與相對人台東區中小企業銀行股份有限公司間聲請
本票裁定准予強制裁定事件，抗告人對於本院中華民國95年11月
15日95年度票字第15378號裁定提起抗告，本院裁定如下：
    主      文
抗告駁回。
抗告程序費用由抗告人負擔。
    理      由
一、按「執票人向本票發票人行使追索權時，得聲請法院裁定後
    強制執行。」，票據法第123 條定有明文。又按「執票人依
    票據法第一百二十三條規定，向本票發票人行使追索權時，
    聲請法院裁定對發票人之財產強制執行者，其性質與非訟事
    件無殊，法院就本票形式上之要件是否具備予審查為已足。
    至該本票債務是否已因清償而消滅，應依訴訟程序另謀解決
    ，殊不容於裁定程序中為此爭執。」、「本票執票人，依票
    據法第一百二十三條規定，聲請法院裁定許可對發票人強制
    執行，係屬非訟事件，此項聲請之裁定，及抗告法院之裁定
    ，僅依非訟事件程序，以審查強制執行許可與否，並無確定
    實體上法律關係存否之效力，如發票人就票據債務之存否有
    爭執時，應由發票人提起確認之訴，以資解決。」，亦分別
    有最高法院56年台抗字第714 號、57年台抗字第76號判例可
    參。
二、本件相對人主張其執有抗告人為發票人，如原裁定所示之本
    票1 紙，並免除作成拒絕證書，詎屆期提示未獲付款，因依
    票據法第123 條規定，聲請裁定許可強制執行等情，已據相
    對人提出本票1 紙為證，原裁定予以准許，即無不合。抗告
    人抗告意旨略以：抗告人與相對人就無擔保債務協商已由最
    大債權銀行（日盛銀行松南分行）與各銀行協商（含台東企
    銀），且已無異議通過協商，也已繳2 期協商金額，後台東
    企銀才聯絡抗告人說無法協商，且沒有收到分配金額，若當
    初無法協商，為何也無提出異議，且台東企銀員也催促我請
    最大債權銀行儘快與他聯絡協商事宜，既已同意協商後又告
    訴，故提出不服抗告等語，經查，抗告人所舉抗告理由俱屬
    實體上之抗辯，則抗告人所稱即使屬實，亦係實體上之爭執
    ，應由抗告人另行提起訴訟，以資解決，本件非訟程序不得
    加以審究，仍應就前述本票為許可強制執行之裁定，抗告人
    之抗告並無理由，應予駁回。
三、結論：本件抗告為無理由，依非訟事件法第44條第1項、第
    46條、第21條第2項，民事訴訟法第495條之1第1項、第449
    條第1項、第78條，裁定如主文。
中    華    民    國    95    年    12    月    26    日
            民事第一庭  審判長法  官  李世貴
                              法  官  楊千儀
                              法  官  許瑞東
上為正本係照原本作成
本裁定不得抗告
中    華    民    國    95    年    12    月    26    日
                              書記官  賴玉芬


司法院資訊處製作；財團法人民間司法改革基金會備份。
